ACORDAO-COMPLETO-2340013

ACÓRDÃO 1414/2019 ATA 3/2019 - PRIMEIRA CÂMARA

VISTOS, relatados e discutidos estes autos de tomada de contas especial instaurada pelo Fundo Nacional de Saúde/Ministério da Saúde, em desfavor de Wilson Ribas e da empresa individual Wilson Ribas/Farmácia Talevi Centro - EPP, em razão da aplicação irregular dos recursos do Sistema Único de Saúde, no âmbito do Programa Farmácia Popular do Brasil - Aqui Tem Farmácia Popular, no período de 8/11/2012 a 30/12/2013;
ACORDAM os ministros do Tribunal de Contas da União, reunidos em sessão da 1ª Câmara, diante das razões expostas pelo relator, em: 
9.1. julgar irregulares as contas do Sr. Wilson Ribas (XXX.844.839-XX) e da empresa Wilson Ribas/Farmácia Talevi Centro - EPP, sucessora de Farmácia Mairwilson Ltda. - EPP (01.501.335/0001-56) , com fundamento nos arts. 1º, inciso I, 16, inciso III, alíneas "b" e "c", da Lei 8.443/1992, c/c os arts. 1º, inciso I, e 209, incisos II e III, do Regimento Interno do TCU; 
9.2. condenar os responsáveis acima mencionados, com fundamento no art. 19, caput, da Lei 8.443/1992, c/c o art. 210 do Regimento Interno do TCU, ao pagamento das quantias a seguir especificadas, com a fixação do prazo de 15 (quinze) dias, a contar da notificação, para comprovar, perante o Tribunal (art. 23, inciso III, alínea "a", da Lei 8.443/1992, c/c o art. 214, inciso III, alínea "a", do Regimento Interno) , o recolhimento da dívida aos cofres do Fundo Nacional de Saúde, atualizada monetariamente e acrescida dos juros de mora, calculados a partir das datas discriminadas, até a data do recolhimento, na forma prevista na legislação em vigor:
	Data do fato gerador
	Valor histórico (R$) 

	08/11/2012
	51,60

	08/11/2012
	106,92

	18/12/2012
	51,60

	18/12/2012
	106,92

	30/12/2012
	106,92

	30/12/2012
	46,80

	19/02/2013
	106,92

	07/03/2013
	46,80

	14/03/2013
	53,46

	30/08/2013
	892,87

	30/08/2013
	1.668,00

	30/08/2013
	769,71

	30/08/2013
	1.166,40

	30/08/2013
	11.893,28

	30/08/2013
	10.665,00

	30/08/2013
	138,23

	30/08/2013
	135,60

	30/08/2013
	935,55

	30/08/2013
	1.021,80

	30/08/2013
	49,20

	30/08/2013
	27,54

	30/08/2013
	26,73

	30/08/2013
	106,92

	30/08/2013
	126,00

	30/08/2013
	273,90

	30/08/2013
	80,19

	30/08/2013
	63,60

	30/08/2013
	234,60

	30/08/2013
	1.237,12

	30/08/2013
	1.032,00

	01/10/2013
	9,60

	12/11/2013
	430,11

	12/11/2013
	569,10

	12/11/2013
	705,60

	12/11/2013
	825,34

	12/11/2013
	10.170,40

	12/11/2013
	10.682,14

	12/11/2013
	258,60

	12/11/2013
	241,38

	12/11/2013
	186,80

	12/11/2013
	107,73

	12/11/2013
	68,70

	12/11/2013
	13,77

	12/11/2013
	19,20

	12/11/2013
	35,70

	12/11/2013
	70,80

	12/11/2013
	160,38

	12/11/2013
	417,00

	12/11/2013
	31,20

	12/11/2013
	151,80

	12/11/2013
	53,46

	12/11/2013
	1.107,26

	12/11/2013
	712,50

	06/12/2013
	529,18

	06/12/2013
	538,50

	06/12/2013
	525,95

	06/12/2013
	659,70

	06/12/2013
	14.469,39

	06/12/2013
	13.295,60

	06/12/2013
	213,84

	06/12/2013
	177,60

	06/12/2013
	151,19

	06/12/2013
	205,20

	06/12/2013
	3,77

	06/12/2013
	53,46

	06/12/2013
	135,60

	06/12/2013
	160,38

	06/12/2013
	452,40

	06/12/2013
	187,11

	06/12/2013
	3,77

	06/12/2013
	118,80

	06/12/2013
	53,46

	06/12/2013
	228,30

	06/12/2013
	956,70

	06/12/2013
	979,82

	30/12/2013
	974,60

	30/12/2013
	1.161,51

	30/12/2013
	1.070,40

	30/12/2013
	868,05

	30/12/2013
	12.065,73

	30/12/2013
	12.005,50

	30/12/2013
	439,20

	30/12/2013
	228,42

	30/12/2013
	133,65

	30/12/2013
	57,60

	30/12/2013
	9,60

	30/12/2013
	640,80

	30/12/2013
	601,83

	30/12/2013
	561,33

	30/12/2013
	568,50

	30/12/2013
	17,72

	30/12/2013
	126,00

	30/12/2013
	754,80

	30/12/2013
	240,57

	30/12/2013
	200,88

	30/12/2013
	324,90

	Total
	127.402,06

9.3. aplicar ao Sr. Wilson Ribas (XXX.844.839-XX) a multa prevista no art. 57 da Lei 8.443/1992, c/c o art. 267 do Regimento Interno, no valor de R$ 20.000,00, fixando-lhe o prazo de 15 (quinze) dias, a contar da notificação, para que comprove, perante o Tribunal (art. 214, inciso III, alínea "a", do Regimento Interno) , o recolhimento da dívida aos cofres do Tesouro Nacional, atualizada monetariamente desde a data deste acórdão até a do efetivo recolhimento, se for paga após o vencimento, na forma da legislação em vigor;
9.4. autorizar, desde logo, nos termos do art. 28, inciso II, da Lei 8.443/1992, a cobrança judicial das dívidas, caso não atendidas as notificações;
9.5. autorizar, desde logo, caso solicitado e o processo não tenha sido remetido para cobrança judicial, o pagamento das dívidas em até 36 (trinta e seis) parcelas mensais e consecutivas, nos termos do art. 26 da Lei 8.443/1992, c/c o art. 217 do Regimento Interno/TCU, fixando-se o vencimento da primeira parcela em 15 (quinze) dias, a contar do recebimento da notificação, e o das demais a cada mês, devendo incidir sobre cada valor mensal os correspondentes acréscimos legais, na forma prevista na legislação em vigor, sem prejuízo de alertar o responsável de que a falta de comprovação do recolhimento de qualquer parcela implicará o vencimento antecipado do saldo devedor;
9.6. dar ciência desta deliberação ao Procurador-Chefe da Procuradoria da República no Paraná, nos termos do § 3º do art. 16 da Lei 8.443/1992, c/c o § 7º do art. 209 do Regimento Interno do TCU, para adoção das medidas que entender cabíveis.

Tomada de Contas Especial instaurada em decorrência de prejuízos decorrentes da gestão irregular de recursos do Programa Farmácia Popular do Brasil.

Primeira Câmara

Fundo Nacional de Saúde - MS.

3. Responsáveis: Wilson Ribas (XXX.844.839-XX) e Wilson Ribas - Epp (01.501.335/0001-56).

13.1. Ministros presentes: Walton Alencar Rodrigues (Presidente), Benjamin Zymler, Bruno Dantas e Vital do Rêgo (Relator).
13.2. Ministro-Substituto presente: Weder de Oliveira.

ACORDAO-COMPLETO-2407000

Acórdão de Relação 4932/2020 - Primeira Câmara

Acórdão de Relação

VITAL DO RÊGO

Adoto como relatório o pronunciamento da Secretaria de Controle Externo de Tomada de Contas Especial (peça 37) a seguir transcrito, que contou com a anuência do corpo diretivo daquela unidade e do representante do Ministério Público junto ao TCU (peças 38 a 40) :
INTRODUÇÃO
1.	Cuidam os autos de tomada de contas especial instaurada pelo Fundo Nacional de Saúde/Ministério da Saúde (FNS/MS) , em desfavor de Wilson Ribas, e da empresa individual Wilson Ribas/Farmácia Talevi Centro - EPP, em razão da aplicação irregular dos recursos do Sistema Único de Saúde (SUS) no âmbito do Programa Farmácia Popular do Brasil - Aqui Tem Farmácia Popular (PFPB) , na então Farmácia Talevi Centro - Farmácia Mairwilson Ltda. - ME, localizada no município de Telêmaco Borba/PR, no período de 8/11/2012 a 30/12/2013. 
HISTÓRICO 
2.	O Programa Farmácia Popular do Brasil foi instituído pela Lei 10.858, de 13/4/2004, regulamentado pelo Decreto 5.090, de 20/5/2004, para cumprir diretriz da Política Nacional de Assistência Farmacêutica, no sentido de dar à população o acesso a medicamentos considerados essenciais, utilizando ou não o SUS.
3.	Nos termos do Anexo LXXVII, art. 2º, da Portaria de Consolidação nº 5/2017, O PFPB consiste na disponibilização de medicamentos e/ou correlatos à população, pelo Ministério da Saúde, através de "Rede Própria", constituída por Farmácias Populares, em parceria com os Estados, Distrito Federal e Municípios; e  pelo "Aqui Tem Farmácia Popular", constituído por meio de convênios com a rede privada de farmácias e drogarias.
4.	Atualmente, de acordo com o Anexo LXXVII, art. 7º, da Portaria de Consolidação nº 5/2017, na modalidade "Aqui Tem Farmácia Popular", são disponibilizados gratuitamente medicamentos para o tratamento de hipertensão, diabetes e asma. Além destes, são disponibilizados, com até 90% de desconto, medicamentos para rinite, dislipidemia, doença de Parkinson, osteoporose e glaucoma e, ainda, anticoncepcionais e fraldas geriátricas.
Auditoria do Denasus e Fase Interna da TCE
5.	A presente TCE originou-se de constatações do Departamento Nacional de Auditoria do SUS (Denasus) em auditoria realizada junto ao referido estabelecimento farmacêutico no exercício de 2014, com a finalidade de verificar o cumprimento das normas estabelecidas sobre o Programa Farmácia Popular do Brasil à época, especialmente a Portaria GM/MS/971, de 15/5/2012.
6.	Diante das constatações, o Denasus deu oportunidade de defesa aos responsáveis, em obediência aos princípios constitucionais que asseguram o direito ao contraditório e à ampla defesa, conforme consta das notificações expedidas (peças 5-6) .
7.	As justificativas apresentadas foram apreciadas no Relatório de Auditoria, sem que alterassem o entendimento sobre as irregularidades ou elidido o consequente dano a ser ressarcido ao erário (peça 14, peça 22, p. 5-22) .
8.	Assim, o motivo que levou à instauração da presente Tomada de Contas Especial está materializado por prejuízo causado pelo referido estabelecimento comercial ao Programa Farmácia Popular do Brasil, no valor histórico de R$ 127.402,06, no período compreendido entre 8/11/2012 a 30/12/2013, tendo em vista as ocorrências que contrariaram as normas estabelecidas pelo Ministério da Saúde, no que tange aos registros de dispensações de medicamentos e/ou correlatos, conforme consubstanciado na matriz de responsabilização ( peça 7) . Foram apresentados cupons vinculados sem assinatura do usuário, assinados por terceiros, receitas sem data de emissão, com data posterior à data de aquisição, ilegíveis, sem assinatura e carimbo do médico responsável, CRM divergente na receita e cupom vinculado, sem a posologia mensal especificada, medicamento e/ou correlato substituído por similar - que não constava na receita médica, em quantidade superior à prescrita e dispensações em nome de pessoas falecidas (peça 22, p. 23) .
9.	O Relatório de Auditoria 14392-MS/SGEP/Denasus apontou detalhadamente as diversas ocorrências encontradas, algumas de mesma natureza, como a seguir:
a) dispensação de medicamento e/ou correlato do Programa Farmácia Popular do Brasil sem assinatura do usuário no cupom vinculado, no valor histórico de R$ 6.763,87, em afronta ao inciso III do art. 20, e inciso II do art. 40, da Portaria 971/GM/MS, de 15/5/2012, como consta do relatório, na constatação 335386 (peça 22, p. 6-7) ;
b) cupom vinculado assinado por terceiro, sem apresentação de procuração, no valor histórico de R$ 6.591,15, violando o inciso IV do art. 40 da Portaria 971/GM/MS, de 15/5/2012, como consta do relatório, na constatação 335387 (peça 22, p. 7-8) ;
c) dispensação de medicamento e/ou correlato do Programa Farmácia Popular do Brasil mediante apresentação de receita médica sem data de emissão, no valor histórico de R$ 95.247,04, em desacordo com a alínea "b" do inciso II do art. 23 da Portaria 971/GM/MS, de 15/5/2012, como consta do relatório, na constatação 335388 (peça 22, p. 8-9) ;
d) dispensação de medicamento e/ou correlato do Programa Farmácia Popular do Brasil mediante receita médica com data de emissão fora do prazo estabelecido pelo Ministério da Saúde, no valor histórico de R$ 1.832,87, infringindo o parágrafo único do art. 24 e inciso I do art. 40 da Portaria 971/GM/MS, de 15/5/2012, como consta do relatório, na constatação 335391 (peça 22, p. 9-10) ;
e) dispensação de medicamento e/ou correlato do Programa Farmácia Popular do Brasil mediante apresentação de receita médica com data de emissão posterior à data de aquisição, no valor histórico de R$ 3.107,19, violando o inciso XV do art. 40 da Portaria 971/GM/MS, de 15/5/2012, como consta do relatório, nas constatações 335392, 335396, 335398 e 335399 (peça 22, p. 10-16) ;
f) registro de dispensação de medicamento e/ou correlato mediante apresentação de receita médica sem a posologia mensal especificada, no valor histórico de R$ 4.552,74, em contrariedade ao disposto no art. 25, e inciso I do 40, da Portaria 971/GM/MS, de 15/5/2012, como consta do relatório, nas constatações 335401 e 335402 (peça 22, p. 16-18) ;
g) substituição de medicamento e/ou correlato prescrito por similar, no valor histórico de R$ 361,09, em afronta aos incisos XVI e XVIII do art. 40 da Portaria 971/GM/MS, de 15/5/2012, como consta do relatório, na constatação 335403 (peça 22, p. 18-19) ;
h) dispensação de medicamento e/ou correlato do Programa Farmácia Popular do Brasil que não consta na receita médica, no valor histórico de R$ 1.716,99, contrariando o art. 25 e incisos I e XVI do art. 40 da Portaria 971/GM/MS, de 15/5/2012, como consta do relatório, na constatação 335404 (peça 22, p. 19-20) ;
i) o número do registro profissional no CRM aposto na receita médica diverge do número lançado no Sistema de Informação de Gestão do Programa, no valor histórico de R$ 6.551,18, violando o inciso VIII do art. 20, alínea "a" do inciso II do art. 23, e inciso IV do art. 50 da Portaria 971/GM/MS, de 15/5/2012, como consta do relatório, na constatação 335405 (peça 22, p. 20-21) ; e
j) registro de dispensação de medicamentos em nome de pessoas falecidas, no valor histórico de R$ 677,94, violando os arts. 21, 23, e inciso II do art. 40 da Portaria 971/GM/MS, de 15/5/2012, como consta do relatório, na constatação 335407 (peça 22, p. 22) .
10.	  Em 23/11/2017, com base no Relatório de Auditoria 14392, e fundamento na IN/TCU 71/2012, alterada pela IN/TCU 76/2016 e DN/TCU 155/2016, o Diretor-Executivo do Fundo Nacional de Saúde autorizou a instauração de Tomada de Contas Especial (peças 1, p. 7-8) .
11.	  Instaurada a TCE, o Fundo Nacional de Saúde comunicou o fato aos responsáveis, conforme ofícios à peça 5, p. 15, 19, 21, 25, e ARs à peça 6, sem que se manifestassem.
12.	  O relatório completo do tomador de contas especial nº 268/2017 (peça 17) registra a apuração de fatos, a quantificação do dano, bem como a identificação dos responsáveis, nos termos do art. 2º da IN TCU 71/2012.
13.	  Destaca, ainda, que foi dada oportunidade de defesa aos responsáveis, conforme as notificações relacionadas no item "V" do relatório do tomador, expedidas visando a regularização das contas e o ressarcimento do dano. Conforme item "VI" do mesmo relatório, assinala que a Wilson Ribas - EPP somente apresentou alegações na fase da auditoria, as quais não elidiram as irregularidades (peça 17, p. 5-7) .
14.	  Por fim, o relatório do tomador de contas concluiu pela responsabilização da empresa Wilson Ribas - EPP, solidariamente aos responsáveis legais à época da ocorrência dos fatos, Sr. Wilson Ribas e Sra. Gislaine Ribas, pelo débito quantificado no valor histórico de R$ 127.402,06, atualizado para R$ 170.990,58 em 21/7/2018 (peça 27) . A inscrição em conta de responsabilidade, no SIAFI, foi efetuada mediante a Nota de Lançamento de Sistema 2017NS078143, de 6/12/2017 (peça 8) .
15.	  Uma vez concluída a TCE no âmbito do Fundo Nacional de Saúde e remetida ao Ministério da Transparência e Controladoria-Geral da União, foi lavrado o relatório de auditoria 285/2018 (peça 18) , e em atendimento ao disposto nas alíneas "a" e "b" do inciso II do art. 10 da Instrução Normativa/TCU 71/2012, registrou-se que as medidas adotadas em relação à apuração dos fatos foram adequadas, exceto quanto à morosidade dos procedimentos (peça 18, p. 2) .
16. Em 6/4/2018, a Secretaria de Controle Interno do Ministério da Transparência e Controladoria-Geral da União emitiu o certificado de auditoria 285/2018, em concordância com o relatório do tomador de contas (peça 19) . E, em 12/4/2018, o parecer do dirigente do órgão de controle interno concluiu pela irregularidade das presentes contas (peça 20) .
17.	  Em 20/4/2018, o Ministro de Estado da Saúde declarou ter tomado conhecimento das conclusões contidas no relatório e certificado de auditoria, bem como no parecer da Secretaria Federal de Controle Interno da Controladoria-Geral da União da Presidência da República, manifestando-se pela irregularidade das contas e determinando o encaminhamento do processo ao Tribunal de Contas da União, sendo registrada no sistema e-TCE sob número 912/2017 (peça 21) .
Fase Externa da TCE
18.	  Remetida ao TCU pelo Ministério da Saúde, a presente tomada de contas especial foi autuada, em 25/4/2018, sob o nº TC Processo 012.386/2018-9 pela Secretaria de Controle Externo de Tomada de Contas Especial (Secex-TCE) .
19.	  A primeira instrução levada à efeito pela Secex-TCE (peça 28) , concluiu estarem satisfeitos os pressupostos de procedibilidade da IN TCU 71/2012, uma vez que não houve o transcurso de mais de dez anos desde o fato gerador sem que tenha havido a notificação do responsável pela autoridade administrativa federal competente, bem como o valor atualizado do débito em 1/1/2017 supera o mínimo estabelecido de R$ 100.000,00. Também, que não foram encontrados débitos imputáveis aos responsáveis em outros processos em tramitação no Tribunal.
20.	  Face à atribuição de administração no contrato social da antiga empresa Farmácia Mairwilson Ltda. (peça 9, p. 15 e 19) , e à sua transformação em empresa individual, foi retirada a responsabilização da Sra. Gislaine Ribas (peça 28, p. 3-4) . Concluiu, por fim, que foi possível, na forma dos arts. 10, § 1º, e 12, incisos I e II, da Lei 8.443/1992 c/c o art. 202, incisos I e II, do RI/TCU, definir a responsabilidade do Sr. Wilson Ribas, que se confunde com a sua empresa individual, Wilson Ribas/Farmácia Talevi Centro - EPP, pelo débito quantificado no valor histórico de R$ 127.402,06, atualizado para R$ 170.990,58 em 21/7/2018 (peça 27) , propondo, assim, a citação dos responsáveis, posicionamento esse que teve a concordância do diretor imediato e do titular da unidade técnica (peças 29-30) , que autorizou as citações, conforme delegação de competência conferida pelo relator, Ministro Vital do Rego.
EXAME TÉCNICO			 
Irregularidades Causadoras do Dano
21.	  Cabe ressaltar, de início, que os responsáveis foram citados em decorrência das seguintes irregularidades:
	a) Cupom sem assinatura do usuário
Ocorrência: dispensação de medicamento e/ou correlato do Programa Farmácia Popular do Brasil sem assinatura do usuário no cupom vinculado;
Conduta: dispensar medicamento e/ou correlato do Programa Farmácia Popular do Brasil sem assinatura do usuário no cupom vinculado, contrariando o inciso III do art. 20, e inciso II do art. 40, da Portaria 971/GM/MS, de 15/5/2012;
Valor histórico: R$ 6.763,87;
Responsáveis: Sr. Wilson Ribas (CPF XXX.844.839-XX) , que se confunde com a empresa individual Wilson Ribas/Farmácia Talevi Centro - EPP (CNPJ 01.501.335/0001-56) ;
Dispositivos violados: inciso III do art. 20, e inciso II do art. 40, da Portaria 971/GM/MS, de 15/5/2012; 
Evidência: constatação 335386, conforme Relatório de Auditoria 14392 do Departamento Nacional de Auditoria do SUS - Denasus (peça 22, p. 6-7) .
	b) Cupom vinculado assinado por terceiro, sem procuração
Ocorrência: cupom vinculado assinado por terceiro, sem apresentação de procuração;
Conduta: aceitar cupom vinculado assinado por terceiro, sem procuração, contrariando o inciso IV do art. 40 da Portaria 971/GM/MS, de 15/5/2012;
Valor histórico: R$ 6.591,15;
Responsáveis: Sr. Wilson Ribas (CPF XXX.844.839-XX) , que se confunde com a empresa individual Wilson Ribas/Farmácia Talevi Centro - EPP (CNPJ 01.501.335/0001-56) ;
Dispositivos violados: inciso IV do art. 40 da Portaria 971/GM/MS, de 15/5/2012;
Evidência: constatação 335387, conforme Relatório de Auditoria 14392 do Departamento Nacional de Auditoria do SUS - Denasus (peça 22, p. 7-8) .
	c) Dispensação com base em receita médica sem data de emissão
Ocorrência: dispensação de medicamento e/ou correlato do Programa Farmácia Popular do Brasil mediante apresentação de receita médica sem data de emissão;
Conduta: dispensar medicamento e/ou correlato do Programa Farmácia Popular do Brasil mediante apresentação de receita médica sem data de emissão, contrariando a alínea "b" do inciso II do art. 23 da Portaria 971/GM/MS, de 15/5/2012;
Valor histórico: R$ 95.247,04;
Responsáveis: Sr. Wilson Ribas (CPF XXX.844.839-XX) , que se confunde com a empresa individual Wilson Ribas/Farmácia Talevi Centro - EPP (CNPJ 01.501.335/0001-56) ;
Dispositivos violados: alínea "b" do inciso II do art. 23 da Portaria 971/GM/MS, de 15/5/2012;
Evidência: constatação 335388, conforme Relatório de Auditoria 14392 do Departamento Nacional de Auditoria do SUS - Denasus (peça 22, p. 8-9) .
	d) Dispensação mediante receita médica com data de emissão fora do prazo estabelecido pelo Ministério da Saúde
Ocorrência: registro de dispensação de medicamento e/ou correlato do Programa Farmácia Popular do Brasil mediante receita médica com data de emissão fora do prazo estabelecido pelo Ministério da Saúde;
Conduta: registrar a dispensação de medicamento e/ou correlato do Programa Farmácia Popular do Brasil mediante receita médica com data de emissão fora do prazo estabelecido pelo Ministério da Saúde, contrariando o parágrafo único do art. 24 e inciso I do art. 40 da Portaria 971/GM/MS, de 15/5/2012;
Valor histórico: R$ 1.832,87;
Responsáveis: Sr. Wilson Ribas (CPF XXX.844.839-XX) , que se confunde com a empresa individual Wilson Ribas/Farmácia Talevi Centro - EPP (CNPJ 01.501.335/0001-56) ;
Dispositivo violado: parágrafo único do art. 24 e inciso I do art. 40 da Portaria 971/GM/MS, de 15/5/2012;
Evidência: constatação 335391, conforme Relatório de Auditoria 14392 do Departamento Nacional de Auditoria do SUS - Denasus (peça 22, p. 9-10) .
	e) Dispensação de medicamento e/ou correlato mediante apresentação de receita médica com data de emissão posterior à data de aquisição
Ocorrência: registro de dispensação de medicamento e/ou correlato do Programa Farmácia Popular do Brasil mediante apresentação de receita médica com data de emissão posterior à data de aquisição;
Conduta: registrar a dispensação de medicamento e/ou correlato mediante apresentação de receita médica com data de emissão posterior à data de aquisição, contrariando o inciso XV do art. 40 da Portaria 971/GM/MS, de 15/5/2012;
Valor histórico: R$ 3.107,19;
Responsáveis: Sr. Wilson Ribas (CPF XXX.844.839-XX) , que se confunde com a empresa individual Wilson Ribas/Farmácia Talevi Centro - EPP (CNPJ 01.501.335/0001-56) ;
Dispositivo violado: inciso XV do art. 40 da Portaria 971/GM/MS, de 15/5/2012;
Evidência: constatações 335392, 335396, 335398 e 335399, conforme Relatório de Auditoria 14392 do Departamento Nacional de Auditoria do SUS - Denasus (peça 22, p. 10-16) .
	f) Registro de dispensação de medicamento mediante apresentação de receita médica sem a posologia mensal especificada
Ocorrência: registro de dispensação de medicamento e/ou correlato mediante apresentação de receita médica sem a posologia mensal especificada;
Conduta: registrar a dispensação de medicamento e/ou correlato mediante apresentação de receita médica sem a posologia mensal especificada, contrariando o art. 25, e inciso I do 40, da Portaria 971/GM/MS, de 15/5/2012;
Valor histórico: R$ 4.552,74;
Responsáveis: Sr. Wilson Ribas (CPF XXX.844.839-XX) , que se confunde com a empresa individual Wilson Ribas/Farmácia Talevi Centro - EPP (CNPJ 01.501.335/0001-56) ;
Dispositivos violados: art. 25, e inciso I do 40, da Portaria 971/GM/MS, de 15/5/2012;
Evidência: constatações 335401 e 335402, conforme Relatório de Auditoria 14392 do Departamento Nacional de Auditoria do SUS - Denasus s (peça 22, p. 16-18) .
	g) Substituição de medicamento e/ou correlato prescrito por similar
Ocorrência: substituição de medicamento e/ou correlato prescrito por similar;
Conduta: registrar dispensação de medicamento e/ou correlato do Programa Farmácia Popular do Brasil substituído por similar ao prescrito, contrariando os incisos XVI e XVIII do art. 40 da Portaria 971/GM/MS, de 15/5/2012;
Valor histórico: R$ 361,09;
Responsáveis: Sr. Wilson Ribas (CPF XXX.844.839-XX) , que se confunde com a empresa individual Wilson Ribas/Farmácia Talevi Centro - EPP (CNPJ 01.501.335/0001-56) ;
Dispositivo violado: incisos XVI e XVIII do art. 40 da Portaria 971/GM/MS, de 15/5/2012;
Evidência: constatação 335403, conforme Relatório de Auditoria 14392 do Departamento Nacional de Auditoria do SUS - Denasus (peça 22, p. 18-19) .
	h) Dispensação de medicamento que não consta na receita médica
Ocorrência: dispensação de medicamento e/ou correlato do Programa Farmácia Popular do Brasil que não consta na receita médica;
Conduta: registrar dispensação de medicamento e/ou correlato do Programa Farmácia Popular do Brasil que não consta na receita médica, contrariando o art. 25 e incisos I e XVI do art. 40 da Portaria 971/GM/MS, de 15/5/2012;
Valor histórico: R$ 1.716,99;
Responsáveis: Sr. Wilson Ribas (CPF XXX.844.839-XX) , que se confunde com a empresa individual Wilson Ribas/Farmácia Talevi Centro - EPP (CNPJ 01.501.335/0001-56) ;
Dispositivo violado: art. 25 e incisos I e XVI do art. 40 da Portaria 971/GM/MS, de 15/5/2012;
Evidência: constatação 335404, conforme Relatório de Auditoria 14392 do Departamento Nacional de Auditoria do SUS - Denasus (peça 22, p. 19-20) .
	i) CRM da receita médica divergente
Ocorrência: o número do registro profissional no CRM aposto na receita médica diverge do número lançado no Sistema de Informação de Gestão do Programa;
Conduta: lançar o número do registro profissional no CRM no Sistema de Informação de Gestão do Programa divergente do aposto na receita médica, contrariando o inciso VIII do art. 20, alínea "a" do inciso II do art. 23, e inciso IV do art. 50 da Portaria 971/GM/MS, de 15/5/2012;
Valor histórico: R$ 6.551,18;
Responsáveis: Sr. Wilson Ribas (CPF XXX.844.839-XX) , que se confunde com a empresa individual Wilson Ribas/Farmácia Talevi Centro - EPP (CNPJ 01.501.335/0001-56) ;
Dispositivo violado: inciso VIII do art. 20, alínea "a" do inciso II do art. 23, e inciso IV do art. 50 da Portaria 971/GM/MS, de 15/5/2012;
Evidência: constatação 335405, conforme Relatório de Auditoria 14392 do Departamento Nacional de Auditoria do SUS - Denasus (peça 22, p. 20-21) .
	j) Pessoas falecidas
Ocorrência: registro de dispensação de medicamentos em nome de pessoas falecidas;
Conduta: registrar a dispensação de medicamentos em nome de pessoas falecidas, contrariando os arts. 21, 23, e inciso II do art. 40 da Portaria 971/GM/MS, de 15/5/2012;
Valor histórico: R$ 677,94;
Responsáveis: Sr. Wilson Ribas (CPF XXX.844.839-XX) , que se confunde com a empresa individual Wilson Ribas/Farmácia Talevi Centro - EPP (CNPJ 01.501.335/0001-56) ;
Dispositivos violados: arts. 21, 23, e inciso II do art. 40 da Portaria 971/GM/MS, de 15/5/2012;
Evidência: constatação 335407, conforme Relatório de Auditoria 14392 do Departamento Nacional de Auditoria do SUS - Denasus (peça 22, p. 22) .
Citação dos Responsáveis 
22.	 Em cumprimento ao pronunciamento do titular da Secex-TCE (peça 30) , que, por delegação de competência do relator, autorizou as citações ao manifestar concordância com o encaminhamento proposto na instrução de peça 28, foram expedidos os seguintes ofícios:
	a) Ofício 0832/2018-TCU/Secex-TCE, de 28/7/2018, citando o Sr. Wilson Ribas (CPF XXX.844.839-XX) no endereço Avenida Horácio Klabin, 346 - B - Centro - 84.261-000 - Telêmaco Borba - PR (peça 31) . O AR retornou indicando a entrega da correspondência em 24/8/2018 (peça 34) ;
	b) Ofício 0833/2018-TCU/Secex-TCE, de 28/7/2018, citando o Sr. Wilson Ribas (CPF XXX.844.839-XX) , representante de Wilson Ribas/Farmácia Talevi Centro - EPP, sucessora de Farmácia Mairwilson Ltda. - EPP (CNPJ 01.501.335/0001-56) , no endereço Rua Francisco Ferreira Prestes, 181 - Vila Ozório - 84.268-320 - Telêmaco Borba - PR (peça 32) . O AR retornou indicando a entrega da correspondência em 21/8/2018 (peça 33) .
Revelia dos Responsáveis
23.	 O Sr. Wilson Ribas foi citado em dois endereços distintos, em razão de ser o representante legal da empresa, conforme demonstram os ARs acima descritos, mantendo-se inerte durante o prazo fixado, caracterizando a dupla revelia e permitindo prosseguimento ao processo, de acordo com o art. 12, § 3º, da Lei 8.443/1992.
24.	 Ao não apresentar alegações de defesa, o responsável absteve-se de exercer o direito ao contraditório e à ampla defesa, princípios insculpidos na Constituição Federal, bem como deixou de produzir provas da regular aplicação dos recursos sob sua responsabilidade. 
25.	 Portanto, presumem-se como verdadeiros os atos danosos descritos nas citações efetivadas (peças 31 e 32) , não elidindo o motivo da instauração desta tomada de contas especial embasada nas conclusões do Relatório de Auditoria 14392-MS/SGEP/Denasus, de 15/8/2014 (peças 2 a 4, 22 a 24) e no levantamento do débito de R$ 127.402,06 à época, conforme o Relatório Completo do Tomador de Contas Especial 268/2017 (peça 17, p. 3-5) .
Responsabilização pelo Dano
26.	 A fase interna havia responsabilizado o Sr. Wilson Ribas, a Sra. Gislaine Ribas e a empresa Wilson Ribas - EPP, conforme o relatório do tomador de contas especial e matriz de responsabilização (peça 7 e 17, p. 7-8) . Entretanto, face à atribuição de administração no contrato social da antiga empresa Farmácia Mairwilson Ltda. ser exclusiva do Sr. Wilson Ribas (peça 9, p. 15 e 19) , e à transformação da sociedade em empresa individual, a Sra. Gislaine Ribas foi excluída do rol de responsáveis, mantendo-se nele apenas o Sr. Wilson Ribas (CPF XXX.844.839-XX) e sua empresa individual Wilson Ribas/Farmácia Talevi Centro - EPP (CNPJ 01.501.335/0001-56) .
27.	  Tal entendimento está em consonância com a jurisprudência do Tribunal, uma vez que a empresa individual não tem personalidade diversa e separada do titular, constituindo-se como única pessoa com único patrimônio, como enunciado do Acórdão 3201/2018-TCU-Segunda Câmara (Rel. Min. Aroldo Cedraz) . E também no Acórdão 1563/2012-TCU-Plenário (Rel. Min. Substituto Marcos Bemquerer) , ao considerar que os empresários individuais respondem com seus bens particulares pelas dívidas decorrentes da atividade empresarial, integral e solidariamente, pois a empresa individual não tem personalidade diversa e separada de seu titular, constituindo uma única pessoa e um único patrimônio. Na mesma linha tem-se também o Acórdão 4784/2014-TCU-Primeira Câmara (Rel. Min. Benjamin Zymler) e o Acórdão 10922/2016-TCU-Segunda Câmara (Rel. Min. Substituto André de Carvalho) .
Individualização das Condutas e Culpabilidade
28.  Em se tratando de processo em que a parte interessada não se manifestou acerca das irregularidades imputadas, não há elementos para que se possa efetivamente aferir e reconhecer a ocorrência de boa-fé na conduta do responsável, podendo este Tribunal, desde logo, proferir o julgamento de mérito pela irregularidade das contas, conforme combinação dos §§ 2º e 6º do art. 202 do Regimento Interno do TCU.
29.	  Esse entendimento está amparado nos Acórdão 133/2015-TCU-Primeira Câmara (Rel. Min. Bruno Dantas) , 2455/2015-1ª Câmara (Rel. Min. Bruno Dantas) , 3604/2015-1ª Câmara (Rel. Min. Bruno Dantas) , 5070/2015-2ª Câmara (Rel. Ministro Substituto André de Carvalho) e 2424/2015-Plenário Rel. Min. Benjamin Zymler) .
30.	  É razoável afirmar que era possível ao responsável ter consciência da ilicitude dos atos que praticou, sendo-lhe exigível conduta diversa, tendo em vista a clareza dos normativos a que estava vinculado na gestão do PFPB e que foram violados.
31.	  Assim, devem as presentes contas ser julgadas irregulares, com a condenação em débito e aplicação de multa, com remessa de cópia dos elementos pertinentes ao Ministério Público da União, atendendo, assim, ao disposto no art. 16, § 3º, da Lei 8.443/1992 c/c o art. 209, § 7º, do Regimento Interno/TCU. 
Não Ocorrência da Prescrição da Pretensão Punitiva
32.	  Observa-se não ter ocorrido a prescrição da pretensão punitiva por parte do TCU que, nos termos do entendimento firmado no Acórdão 1441/2016-TCU-Plenário (Rel. Ministro Augusto Nardes) , subordina-se ao prazo geral de prescrição indicado no art. 205 do Código Civil, qual seja, dez anos contados a partir da data de ocorrência da irregularidade sancionada, nos termos do art. 189 do Código Civil.
33.	  As irregularidades discutidas nesta TCE ocorreram no exercício de 2012 e 2013, portanto há menos de 10 anos, bem como o pronunciamento do titular da unidade técnica feito em 26/7/2018, ato que ordenou a citação, interrompeu tal prazo, nos termos do art. 202, inciso I, do Código Civil.
34.	  Diante do exposto, não há óbice para que o responsável seja apenado com a multa prevista no art. 57 da Lei 8.443/1992.
INFORMAÇÕES ADICIONAIS
35.  Informa-se que não foram encontrados débitos imputáveis ao responsável em outros processos em tramitação no Tribunal (peça 35) .
PROPOSTA DE ENCAMINHAMENTO
36.	  Diante do exposto, submetem-se os autos à consideração superior, propondo:
	a) considerar revéis, para todos os efeitos, o Sr. Wilson Ribas (CPF XXX.844.839-XX) e sua respectiva empresa Wilson Ribas/Farmácia Talevi Centro - EPP, sucessora de Farmácia Mairwilson Ltda. - EPP (CNPJ 01.501.335/0001-56) , dando-se prosseguimento ao processo, nos termos do art. 12, § 3º, da Lei 8.443/1992 c/c o art. 202, § 8º, do RI/TCU; 
	b) com fundamento nos arts. 1º, inciso I, 16, inciso III, alíneas "c" e "d", da Lei 8.443/1992 c/c os arts. 19, caput, e 23, inciso III, da mesma Lei, e com arts. 1º, inciso I, 209, inciso III e IV, 210 e 214, inciso III, do Regimento Interno do TCU, que sejam julgadas irregulares as contas do Sr. Wilson Ribas (CPF XXX.844.839-XX) e da sua empresa Wilson Ribas/Farmácia Talevi Centro - EPP, sucessora de Farmácia Mairwilson Ltda. - EPP (CNPJ 01.501.335/0001-56) , condenando-os ao pagamento das quantias a seguir especificadas, com a fixação do prazo de quinze dias, a contar da notificação, para comprovarem, perante o Tribunal (art. 214, inciso III, alínea "a", do Regimento Interno) , o recolhimento da dívida aos cofres do Fundo Nacional de Saúde, atualizadas monetariamente e acrescidas dos juros de mora, calculados a partir das datas discriminadas até a data do recolhimento, e com o abatimento de valores acaso já satisfeitos, na forma prevista na legislação em vigor.
	Data do fato gerador
	Valor histórico (R$) 

	08/11/2012
	51,60

	08/11/2012
	106,92

	18/12/2012
	51,60

	18/12/2012
	106,92

	30/12/2012
	106,92

	30/12/2012
	46,80

	19/02/2013
	106,92

	07/03/2013
	46,80

	14/03/2013
	53,46

	30/08/2013
	892,87

	30/08/2013
	1.668,00

	30/08/2013
	769,71

	30/08/2013
	1.166,40

	30/08/2013
	11.893,28

	30/08/2013
	10.665,00

	30/08/2013
	138,23

	30/08/2013
	135,60

	30/08/2013
	935,55

	30/08/2013
	1.021,80

	30/08/2013
	49,20

	30/08/2013
	27,54

	30/08/2013
	26,73

	30/08/2013
	106,92

	30/08/2013
	126,00

	30/08/2013
	273,90

	30/08/2013
	80,19

	30/08/2013
	63,60

	30/08/2013
	234,60

	30/08/2013
	1.237,12

	30/08/2013
	1.032,00

	01/10/2013
	9,60

	12/11/2013
	430,11

	12/11/2013
	569,10

	12/11/2013
	705,60

	12/11/2013
	825,34

	12/11/2013
	10.170,40

	12/11/2013
	10.682,14

	12/11/2013
	258,60

	12/11/2013
	241,38

	12/11/2013
	186,80

	12/11/2013
	107,73

	12/11/2013
	68,70

	12/11/2013
	13,77

	12/11/2013
	19,20

	12/11/2013
	35,70

	12/11/2013
	70,80

	12/11/2013
	160,38

	12/11/2013
	417,00

	12/11/2013
	31,20

	12/11/2013
	151,80

	12/11/2013
	53,46

	12/11/2013
	1.107,26

	12/11/2013
	712,50

	06/12/2013
	529,18

	06/12/2013
	538,50

	06/12/2013
	525,95

	06/12/2013
	659,70

	06/12/2013
	14.469,39

	06/12/2013
	13.295,60

	06/12/2013
	213,84

	06/12/2013
	177,60

	06/12/2013
	151,19

	06/12/2013
	205,20

	06/12/2013
	3,77

	06/12/2013
	53,46

	06/12/2013
	135,60

	06/12/2013
	160,38

	06/12/2013
	452,40

	06/12/2013
	187,11

	06/12/2013
	3,77

	06/12/2013
	118,80

	06/12/2013
	53,46

	06/12/2013
	228,30

	06/12/2013
	956,70

	06/12/2013
	979,82

	30/12/2013
	974,60

	30/12/2013
	1.161,51

	30/12/2013
	1.070,40

	30/12/2013
	868,05

	30/12/2013
	12.065,73

	30/12/2013
	12.005,50

	30/12/2013
	439,20

	30/12/2013
	228,42

	30/12/2013
	133,65

	30/12/2013
	57,60

	30/12/2013
	9,60

	30/12/2013
	640,80

	30/12/2013
	601,83

	30/12/2013
	561,33

	30/12/2013
	568,50

	30/12/2013
	17,72

	30/12/2013
	126,00

	30/12/2013
	754,80

	30/12/2013
	240,57

	30/12/2013
	200,88

	30/12/2013
	324,90

	Total
	127.402,06

	Valor atualizado em 19/11/2018: R$ 173.002,39 (peça 36) 
	c) aplicar ao Sr. Wilson Ribas (CPF XXX.844.839-XX) a multa prevista no art. 57 da Lei  8.443/1992 c/c o art. 267 do Regimento Interno, com a fixação do prazo de quinze dias, a contar da notificação, para comprovar, perante o Tribunal (art. 214, inciso III, alínea "a", do Regimento Interno) , o recolhimento da dívida aos cofres do Tesouro Nacional, atualizada monetariamente desde a data do acórdão que vier a ser proferido até a do efetivo recolhimento, se for paga após o vencimento, na forma da legislação em vigor;
	d) autorizar, desde logo, nos termos do art. 28, inciso II, da Lei 8.443/1992 c/c o art. 219, inciso II, do RI/TCU, a cobrança judicial da dívida caso não atendidas as notificações;
	e) autorizar, desde logo, com fundamento no art. 26, da Lei 8.443/1992 c/c o art. 217, do Regimento Interno do TCU, caso seja do interesse do Sr. Wilson Ribas (CPF XXX.844.839-XX) e da sua respectiva empresa Wilson Ribas/Farmácia Talevi Centro - EPP (CNPJ 01.501.335/0001-56) , o parcelamento da dívida em até 36 parcelas, incidindo, sobre cada uma, os encargos legais devidos, sem prejuízo de alertá-los de que, caso optem por essa forma de pagamento, a falta de comprovação do recolhimento de qualquer parcela implicará o vencimento antecipado do saldo devedor, nos termos do art. 26, parágrafo único, e 59, da Lei 8.443/1992 c/c o art. 217, § 2º, do Regimento Interno do TCU; 
	f) encaminhar cópia da deliberação que vier a ser proferida, bem como do relatório e do voto que a fundamentarem, ao Procurador-Chefe da Procuradoria da República no Paraná, nos termos do § 3º do art. 16 da Lei 8.443/1992 c/c o § 7º do art. 209 do Regimento Interno do TCU, para adoção das medidas cabíveis; e comunicar-lhe que o relatório e o voto que a fundamentarem podem ser acessados por meio do endereço eletrônico www.tcu.gov.br/acordaos e que, caso haja interesse, o Tribunal pode enviar-lhe cópia desses documentos sem qualquer custo.
	É o relatório.

não há.

Procurador Júlio Marcelo de Oliveira.

TOMADA DE CONTAS ESPECIAL. PROGRAMA FARMÁCIA POPULAR. PREJUÍZOS DECORRENTES DA PRÁTICA DE ATOS NÃO CONSENTÂNEOS À LEGISLAÇÃO DO PROGRAMA. REVELIA. IRREGULARIDADE DAS CONTAS, CONDENAÇÃO EM DÉBITO E APLICAÇÃO DE MULTA.

TOMADA DE CONTAS ESPECIAL (TCE)

Secretaria de Controle Externo de Tomada de Contas Especial (SecexTCE).

Em exame, tomada de contas especial (TCE) instaurada pelo Fundo Nacional de Saúde/Ministério da Saúde (FNS/MS) , em desfavor de Wilson Ribas e da empresa individual Wilson Ribas/Farmácia Talevi Centro - EPP, em razão da aplicação irregular dos recursos do Sistema Único de Saúde (SUS) no âmbito do Programa Farmácia Popular do Brasil - Aqui Tem Farmácia Popular (PFPB) , no período de 8/11/2012 a 30/12/2013.
Auditoria realizada pelo Denasus identificou que os responsáveis causaram um prejuízo ao referido programa, em decorrência de práticas contrárias às normas estabelecidas pelo Ministério das Saúde, no que tange aos registros de dispensações de medicamentos e/ou correlatos, conforme consubstanciado na matriz de responsabilização (peça 7) . Foram apresentados cupons vinculados sem assinatura do usuário, assinados por terceiros, receitas sem data de emissão, com data posterior à data de aquisição, ilegíveis, sem assinatura e carimbo do médico responsável, CRM divergente na receita e cupom vinculado, sem a posologia mensal especificada, medicamento e/ou correlato substituído por similar - que não constava na receita médica, em quantidade superior à prescrita e dispensações em nome de pessoas falecidas (peça 22, p. 23) 
A Sra. Gislaine Ribas, que na primeira fase desta tomada de contas especial foi igualmente citada a responder pelos danos ora apontados, por integrar o quadro societário da então Farmácia Mairwilson Ltda., teve sua responsabilidade afastada tendo em vista a transformação da empresa farmacêutica em empresa individual, que passou a denominar-se Farmácia Talevi Centro - EPP.
Instados a apresentar alegações de defesa, conforme avisos de recebimento (peças 33 e 34) , os responsáveis quedaram-se inertes, restando caracterizada suas revelias, nos termos do art. 12, § 3º, da Lei 8.443/1992.
A unidade técnica propôs o julgamento pela irregularidade de suas contas e a condenação no débito apurado, com a aplicação de multa aos envolvidos.
O MPTCU, neste ato representado pelo Procurador Júlio Marcelo de Oliveira, anuiu à proposta de mérito da unidade técnica.
De início, aplico aos responsáveis os efeitos da revelia previstos no art. 12, § 3º, da Lei 8.443/1992. 
A revelia dos responsáveis não impede o seguimento do feito. Ao não apresentarem suas defesas, deixaram de produzir prova da regular aplicação dos recursos sob suas responsabilidades, em afronta às normas que lhes impõem a obrigação legal de, sempre que demandados pelos órgãos de controle, trazerem os documentos que demonstrem a correta utilização das verbas públicas, a teor do que dispõe o art. 93 do Decreto-Lei 200/67 e art. 70, parágrafo único, da CF/1988.
Não seria demais mencionar que os efeitos da revelia de responsável no âmbito desta Corte diferem daqueles emprestados a esse mesmo instituto pelo Código de Processo Civil. No âmbito civil, o silêncio do responsável gera a presunção de veracidade dos fatos a ele imputados, de sorte que sua inércia opera contra sua defesa. Nesta Corte, a não apresentação de defesa pelo responsável apenas não inviabiliza a normal tramitação do processo, que deve seguir seu fluxo ordinário de apuração. Por conseguinte, a conduta irregular do responsável deve estar caracterizada para que haja a sua condenação.
No caso vertente, acompanho as manifestações precedentes. De fato, restam caracterizadas as irregularidades apontadas, relacionadas aos prejuízos decorrentes do descumprimento das regras do Programa Farmácia Popular, e a responsabilidade tanto do Sr. Wilson Ribas e de sua empresa individual Wilson Ribas/Farmácia Talevi Centro - EPP.
Justifica-se, assim, a irregularidade das contas dos envolvidos e suas condenações à restituição dos valores que lhe foram indevidamente pagos.
Não está caracterizada nos autos a prescrição da pretensão punitiva deste Tribunal, motivo pelo qual proponho a aplicação de multa aos responsáveis. De fato, as irregularidades discutidas nestes autos ocorreram nos exercícios de 2012 e 2013 e o ato que determinou a citação foi expedido em 26/7/2018, antes, portanto, do interregno de dez anos previsto no art. 205 do Código Civil, utilizado subsidiariamente por este Tribunal, conforme Acórdão 1441/2016-TCU-Plenário.
Considerando que a empresa individual não tem personalidade diversa e separada do titular, constituindo-se como única pessoa com único patrimônio, motivo pelo qual os empresários individuais respondem com seus bens particulares pelas dívidas decorrentes da atividade empresarial, a proposta de multa far-se-á tão somente em nome do empresário individual.
	Dessa forma, face à inexistência nos autos de documentos que afastem as irregularidades apontadas nestes autos, acompanho a proposta de encaminhamento oferecida pelo MPTCU, e VOTO pela adoção da minuta de acórdão que trago à consideração deste colegiado.
TCU, Sala das Sessões Ministro Luciano Brandão Alves de Souza, em 12 de fevereiro de 2019.
Ministro VITAL DO RÊGO 
Relator